【裁判字號】    97,訴,420
【裁判日期】    971111
【裁判案由】    損害賠償
【裁判全文】
臺灣臺中地方法院民事判決  97年度訴字第420號
  原      告  甲○○
  訴訟代理人  林軍男律師
  被      告  丙○○
  被      告  己○○
  被      告  乙○○○
  前列三人共同
  訴訟代理人  蔡壽男律師
上列當事人間請求損害賠償事件，本院於民國97年10月14日言詞
辯論終結，判決如下：
    主    文
被告丙○○應給付原告新臺幣陸拾陸萬元，及自民國九十七年二
月二十三日起至清償日止，按年息百分之五計算之利息。
原告其餘之訴駁回。
訴訟費用由被告丙○○負擔百分之五十四，餘由原告負擔。
本判決第一項及被告丙○○應負擔訴訟費用部分，於原告以新臺
幣貳拾貳萬元為被告丙○○供擔保後，得假執行；但被告丙○○
以新臺幣陸拾陸萬元為原告供擔保後，得免為假執行。
原告其餘假執行之聲請駁回。
    事實及理由
壹、原告方面：
  (一)原告起訴主張：
    1.緣本件原告前於鈞院執行處94年度執四字第8227號強制執
      行事件中，參與該案拍賣標的之投標，嗣得標取得門牌號
      碼台中市○○區○○路2段157巷141號房屋所有權（下稱
      系爭房屋），並經該案之執行法院於民國95年11月3日發
      給系爭房屋之不動產權利移轉證書予原告在案，並應自95
      年11月3日時起，即取得系爭房屋之所有權。被告丙○○
      、己○○2人為夫妻關係，被告乙○○○為被告丙○○之
      母，渠3人於拍賣之前迄今，戶籍均設於系爭房屋並同住
      於該址，同為系爭房屋實際管理及使用之人，故於前揭強
      制執行事件中，渠3人即分別為系爭房屋當時無權占有之
      人。
    2.嗣原告依法聲請點交，惟於執行當日到達現場時，始見被
      告等3人竟於執行法院執行點交程序前，明知系爭房屋之
      主體及系爭房屋之附屬物品，均已因拍賣而歸原告所有，
      仍基於共同毀損系爭房屋之不法犯意，事前共謀並各自行
      為分擔，將系爭房屋破壞殆盡，並擅自取走系爭房屋之附
      屬物，從而，原告自得依民法第184條、185條共同侵權行
      為及民法第179條不當得利請求損害賠償，該損害內容明
      細及損害金額計算內容如下：
      (1)侵權行為損害範圍與不當得利範圍（共15項）：
        房屋大門拆除損壞。
        水管（主體建築之部份）遭灌水泥。
        玻璃（主體建築之附屬物、從物）上面有刮痕。
        插座線路（主體建築之部份）被拆除。
        內部裝潢及廚具（主體建築之附屬物、從物）被拆除
          。
        浴室管線（主體建築之部份）遭灌水泥。
        地下室衛浴管線（主體建築之部份）遭灌水泥。
        電器箱破壞（主體建築之附屬物、從物）。
        鐵捲門破壞（主體建築之附屬物、從物）被拆除。
        系統櫃被破壞。
        二樓主臥室天花板（主體建築之附屬物、從物）及管
          線（主體建築之部份）被破壞。
        三樓管線（主體建築之部份）被破壞。
        大門及馬桶拆除搬離部份。
        地磚破壞。
        庭院樹木植栽均被挖走。
      (2)損害金額之計算：原告估價單合計需支出新臺幣（下同
         ）1,227,375元。
        請鈞院參照原告準備書狀及起訴狀所附「房屋毀損修
          復估價表」、「廠商報價修復估價單」，其中，廠商
          係就現場之損害情形與其本身預計施作之內容，相互
          具關聯性者，一併混合估價。
        或請鈞院依民事訴訟法第222條第2項之規定，參酌原
          告所提書狀、民事執行筆錄記載之現場損害情形、刑
          事判決書認定之損害事實、原告所提卷附之現場損害
          照片及估價單等相關證物，依所得心證定其數額。
        損害項目庭院樹木植栽均被挖走，原告估價單無法
          計算其實際損害或不當利得之價額，爰以10萬元計算
          ，或請鈞院依所得心證定其數額。
    3.損害賠償金額共臚列15項工程等項目，依估價表來請求以
      支付回復原狀所需必要費用之計算，包括燈具、馬桶、大
      門及大型植栽約略以10萬元計算，請鈞院斟酌。至於主張
      不當得利係以附屬物品及從物部分，認被告係以擅自取走
      之方式取得。
  (二)對於被告抗辯之陳述：
    1.被告3人一直住到點交前，故96年7月4日法院還對被告發
      出自動履行命令，因被告一直未搬遷，原告方會聲請點交
      ，到點交現場時即發現系爭房屋已被破壞。
    2.原告所提出之修復估價均係針對被告毀損部分作回復原狀
      必要之修復，並無額外裝潢之情形。
    3.被告丙○○部份，已經鈞院一審刑事判決被告丙○○觸犯
      刑法之毀損建築物及侵占罪，並科以有期刑8月，其為本
      件侵權行為及應返還不當利得之人，殆無疑義。
    4.被告己○○與乙○○○部份，請鈞院參酌，渠2人同為實
      際管理及占有、使用系爭房屋之人，前亦承認有幫忙被告
      丙○○搬運物品，且系爭房屋係遭受大規模破壞之情形以
      觀，應當無法由被告丙○○以一己之力單獨完成，故可推
      知尚有其他共犯存在，被告己○○與乙○○○，在案發當
      時係與被告丙○○同住一處，休憩與共，關係密切，應難
      脫嫌疑。
  (三)並聲明：
    1.被告應連帶給付原告1,227,375元，及自起訴狀繕本送達
      之翌日起至清償日止，按年息5%計算之利息。
    2.原告願供擔保，請准宣告假執行。
貳、被告方面：
  (一)聲明：
    1.原告之訴駁回。
    2.如受不利之判決，請准供擔保免為假執行。
  (二)陳述：
    1.被告己○○自92年8月1日起，即任職於台灣中小企業銀行
      台中分行至今，係一職業婦女，每日早出晚歸。而被告乙○○○亦已年逾6旬且體弱多病，根本無法從事拆除等粗
      重工作。原告徒以被告己○○及乙○○○2人曾居住系爭
      房屋，即推定有共同侵權行為，自屬武斷。而原告就被告
      己○○及乙○○○2人，究竟有何共同侵權行為之事實，
      並未舉證，以實其說，空言主張，依民事訴訟法第277條
      ，自無可採。
    2.次按系爭房屋及其基地，係被告丙○○以其胞姊林淑芬之
      名義，於92年1月15日，分別向鈞院94年度執字第8227號
      給付票款強制執行事件之債務人祥開建設股份有限公司及
      陳開南訂約購買。而被告丙○○購買系爭房屋當時，系爭
      房屋之外圍雜草叢生，一片荒蕪。而屋內空無一物，牆壁
      及地面尚未水泥粉光，無電源開關，未裝設樓梯，衛浴及
      廚房設備全無，屋內並無門扇等情。嗣被告丙○○僱請證
      人鍾沅峻將系爭房屋整建完成，並委請膳廚廚具有限公司
      林俞廷先生規劃購買廚具設備。
    3.被告丙○○搬離系爭房屋時，僅將自己出資購買安裝之大
      門、馬桶及廚具拆除運走，係為取回自己之所有物品，自
      無侵權行為可言。至於原告所稱之其他損壞項目，並非被
      告丙○○所為，被告丙○○自不負損害賠償責任。
    4.原告所提之系爭房屋整修估價表及估價單，或為因應原告
      自己之需求所為裝璜費用之估價單，或與系爭房屋無關，
      原告據以請求被告賠償，自屬無據。
    5.被告丙○○以其妻即被告己○○之名義，於96年6月7日即
      以訴外人林志賢訂立房屋租賃契約，被告全家自該時起即
      自動搬離系爭房屋，而本件係於96年8月10日法院去勘驗
      系爭房屋現場時，方發現有原告所稱破壞之情形，這中間
      之時間很長，被告並不清楚系爭房屋有遭破壞之情形。
    6.否認有損害原告之情形，縱使有損害，請求損害賠償僅限
      於回復原狀，不得以原告之需求作為請求損害賠償之依據
      ，否則原告反而因此不當得利。
    7.系爭房屋之大門及馬桶，係被告丙○○自行出資購買安裝
      ，為刑事判決所不否認。縱認原告主張該大門及馬桶已附
      合在房屋內，其所有權已歸屬房屋所有人之原告，被告丙○○不得將之搬走等語屬實。惟該大門及馬桶，現仍由被
      告丙○○保管中，隨時可以返還原告，請原告指定日期通
      知被告，以便被告丙○○安裝回復原狀，此部分原告自不
      得請求金錢賠償，自無不當得利可言。
    8.依鈞院97年度訴字第1828號刑事判決之認定，系爭房屋被
      破壞之部分，僅為水電管線之線路及地磚而已。而依原告
      於該刑事案件所提現場照片觀之，並無法證明系爭房屋之
      水電管線之線路及地磚，已遭全部破壞，必須重新安裝。
      故縱認被告丙○○應負損害賠償責任，原告亦僅能請求賠
      償因修補以回復原狀之損害。茲原告竟按自己之需求而重
      新裝璜所需之費用，請求被告丙○○賠償，自屬於法無據
      ，不應准許。
參、兩造不爭執之事實：
一、原告於94年度執四字第8227號強制執行事件中，拍得門牌號
    碼台中市○○區○○路二段157巷141號房屋 (以下簡稱系爭
    房屋)，並經該案之執行法院於95年11月3日發給系爭房屋之
    不動產權利移轉證書予原告。
二、系爭房屋經執行法院於95年11月3日發給不動產權利移轉證
    書予原告當時，其現實占有人為被告丙○○、己○○及乙○○○。
三、執行法院於96年8月10日赴現場進行點交時，系爭房屋大門
    、車庫電動門、全戶電線及電箱、衛浴設備、馬桶排水管、
    水管及輸水管路、全戶玻璃、紗窗、地磚、樓梯及扶手、天
    花板及固定裝潢、花園植栽花木等已遭毀損、破壞或移除，
    被告丙○○自認其將系爭房屋大門、馬桶及廚具搬走。
肆、得心證之理由：
甲、被告丙○○部分：
一、本件原告主張之事實，業據其提出戶籍謄本1份、不動產權
    利移轉證書、現場破壞照片、房屋毀損修復估價表及估價單
    等影本各1份為證，並請求傳喚證人戊○○、庚○○及丁○○。被告則以前揭情詞，資為抗辯，復據其提出服務證明書
    、房屋租賃契約書、房屋及土地買賣契約書等影本各1件、
    現場照片影本8張及名片影本2張附卷為憑。是兩造所爭執之
    處，應在於(一)系爭房屋除大門、馬桶及廚具經被告丙○○自
    認為其搬離外，其餘原告主張如車庫電動門、全戶電線及電
    箱、衛浴設備、馬桶排水管、水管及輸水管路、全戶玻璃、
    紗窗、地磚、樓梯及扶手、天花板及固定裝潢、花園植栽花
    木等遭破壞移除等損害，是否為被告等所為？(二)原告依侵權
    行為及不當得利之法律關係，訴請被告等連帶給付原告如訴
    之聲明所示之金額及法定遲延利息，是否有理由？
二、原告就前開爭點固主張被告等3人共同毀損系爭房屋，並擅
    自取走系爭房屋之附屬物，從而，原告自得依民法第184條
    、185條共同侵權行為及民法第179條不當得利請求損害賠償
    ，該損害內容明細為房屋大門拆除損壞。水管（主體建
    築之部份）遭灌水泥。玻璃（主體建築之附屬物、從物）
    上面有刮痕。插座線路（主體建築之部份）被拆除。內
    部裝潢及廚具（主體建築之附屬物、從物）被拆除。浴室
    管線（主體建築之部份）遭灌水泥。地下室衛浴管線（主
    體建築之部份）遭灌水泥。電器箱破壞（主體建築之附屬
    物、從物）。鐵捲門破壞（主體建築之附屬物、從物）被
    拆除。系統櫃被破壞。二樓主臥室天花板（主體建築之
    附屬物、從物）及管線（主體建築之部份）被破壞。三樓
    管線（主體建築之部份）被破壞。大門及馬桶拆除搬離部
    份。地磚破壞。庭院樹木植栽均被挖走。以上損害金額
    計為1,227,375元等語，然為被告所否認，並以前揭情詞抗
    辯稱系爭房屋除大門、馬桶及廚具經被告丙○○自認為其搬
    離外，其餘原告主張如車庫電動門、全戶電線及電箱、衛浴
    設備、馬桶排水管、水管及輸水管路、全戶玻璃、紗窗、地
    磚、樓梯及扶手、天花板及固定裝潢、花園植栽花木等遭破
    壞移除等損害，均非被告等所為，原告依侵權行為及不當得
    利之法律關係，訴請被告等連帶給付原告如訴之聲明所示之
    金額及法定遲延利息，並無理由等語。經查被告丙○○與訴
    外人林陽明因本件毀棄損壞建築物罪及侵占罪之不法行為，
    其刑案部分業經臺灣臺中地方法院97年度訴字第1828號刑事
    判決：「丙○○、林陽明共同犯毀壞建築物罪，丙○○處有
    期徒刑捌月，林陽明處有期徒刑玖月。」在案等情，為兩造
    所不爭，並有本院前開刑事全卷影本附卷為憑，又本件被告
    確有與訴外人林陽明二人基於意圖為自己不法所有，及毀損
    之犯意聯絡，於前開96年5月9日和解後至96年8月10日強制
    點交前間某日，共同將上開已屬於甲○○及陳富雄所有之房
    屋之大門、馬桶拆除搬離，而侵占入己，並將電線及水管以
    混水泥灌漿及以矽力膠灌充，阻塞管路線，及將地磚破壞等
    方式毀壞建築物，足以生損害於甲○○及陳富雄之侵權行為
    乙節，亦據本院刑庭承審法官調查明確，並於判決理由中詳
    細論斷以：「一、訊據被告丙○○、林陽明二人均矢口否認
    有前揭犯行，均辯稱，其二人購買房屋時，房屋內並無大門
    及馬桶等物，係買受之後其二人新購置，其二人認為係所有
    之物，且甲○○及陳富雄二人亦跟其二人說，可以拿走的東
    西就拿走，其二人才將大門及馬桶取走，另管路及電線並非
    其二人破壞云云，惟查，被告二人已坦承有搬走系爭房屋內
    之大門及馬桶等物，且有現場照片足稽，按房屋之大門及馬
    桶等物，原係動產，惟如已附合而成為房屋之重要成分，即
    為不動產取得有人取得該動產所有權，為民法第八百十一條
    所規定，本案縱使大門及馬桶原為被告二人所設置，惟其二
    人已將之附合在房屋內，其所有權已歸屬房屋所有人，而本
    案之房屋既經本院民事執行處拍賣予告訴人甲○○及陳富雄
    二人，並於95年11月3日發給其二人權利移轉證明書，有不
    動產權利移轉證書在卷足稽，則房屋內之大門及馬桶均為甲○○、陳富雄二人所有無訛，且大門及馬桶已附合成為房屋
    重要成分，而為房屋所有權之一部分，為一般人所認知，被
    告二人明知已無所有權，竟仍將之拆卸搬走，其二人有不法
    所有之意圖及侵占犯行已明，所辯不知無所有權顯係卸責之
    詞，又告訴人已就被告二人提出毀損之告訴，顯未同意被告
    搬離房內之大門及馬桶等物，被告仍辯稱係告訴人同意其二
    人取走，又未提出證據供本院查證，其二人所辯亦屬無據；
    次查，前揭房屋於96年8月10日本院民事執行處前往強制點
    交時發覺有電線及水管以混水泥灌漿及以矽力膠灌充阻塞管
    路線，及將地磚破壞等方式毀壞建築物情形，有執行筆錄一
    份，及現場照片等在卷足稽，按前開房屋所在係設有管理員
    之封閉社區，於本院民事執行處強制點交前，仍由被告二人
    占有，其他之人非得任意進入，況被告二人先前已與告訴人
    因遷移房屋而涉訟，及被告二人坦承曾搬走房屋內之大門及
    馬桶等物，故可合理推斷，本案之房屋線路等應係被告二人
    所破壞，且其二人於96年5月9日仍與告訴人成立和解，和解
    成立前應不至於破壞屋內之線路等物，故本案被告二人損壞
    告訴人房屋內之線路等物，應係和解成立後至本院強制點交
    間，被告二人所辯尚無可採，本案事證明確，被告二人之犯
    行洵堪認定。……」等語明確，又依本院調取96年度民執春
    字第37334號遷讓房屋執行全卷查閱結果，參諸該卷附96 年
    8月10日執行筆錄所載：「二、現場房屋東山路141號房屋大
    門已經拆除，買受人表示水管發現有灌水泥之痕跡，玻璃上
    面有刮痕，插座線路被拆除，內部裝潢廚具都已被拆除，衛
    浴管線亦被灌水泥，地下室衛浴管線亦被灌水泥，電器箱被
    破壞，鐵捲門亦被破壞，系統櫃亦被破壞，另2F主臥室天花
    板及管線亦破壞，3F管線亦被破壞，屋內遺有沙發乙組不堪
    使用及雜物。」等情，核與原告所提出前揭卷附現場破壞照
    片所示大致相符，是綜上可知，原告之損害內容應包括房
    屋大門拆除損壞。水管（主體建築之部份）遭灌水泥。
    玻璃（主體建築之附屬物、從物）上面有刮痕。插座線
    路（主體建築之部份）被拆除。內部裝潢及廚具（主體建
    築之附屬物、從物）被拆除。浴室管線（主體建築之部份
    ）遭灌水泥。地下室衛浴管線（主體建築之部份）遭灌水
    泥。電器箱破壞（主體建築之附屬物、從物）。鐵捲門
    破壞（主體建築之附屬物、從物）被拆除。系統櫃被破壞
    。二樓主臥室天花板（主體建築之附屬物、從物）及管線
    （主體建築之部份）被破壞。三樓管線（主體建築之部份
    ）被破壞。大門及馬桶拆除搬離部份。地磚破壞。原告
    就此部分之主張，應可採信為真實，被告前揭所辯，顯與事
    實未符，應不可採。依上，被告對原告自應負侵權行為之損
    害賠償及不當得利之返還責任。從而，原告憑以請求被告賠
    償原告因此造成之損害及返還不當利得，即應准許。至原告
    雖主張其尚受有庭院樹木植栽均被挖走之損害，然觀諸上
    開卷附執行筆錄所載，可知此部分應係東山路143號房屋花
    園植栽之損害，而非原告所有東山路141號房屋之損害，是
    原告此部分之主張，顯與事實未符，應不可採，其此部分之
    請求，即屬無據。
三、按「無法律上之原因而受利益，致他人受損害者，應返還其
    利益。雖有法律上之原因，而其後已不存在者，亦同。」、
    「因故意或過失，不法侵害他人之權利者，負損害賠償責任
    。」、「不法毀損他人之物者，被害人得請求賠償其物因毀
    損所減少之價額。」，民法第179條、第184條第1項前段、
    第196 條分別定有明文。又「當事人已證明受有損害而不能
    證明其數額或證明顯有重大困難者，法院應審酌一切情況，
    依所得心證定其數額。」，民事訴訟法第222條第2項亦有明
    文。經查原告主張其因本件被告為上開毀棄損壞建築物及侵
    占之不法行為，致其所有系爭房屋受有損害，內容包括房
    屋大門拆除損壞。水管（主體建築之部份）遭灌水泥。
    玻璃（主體建築之附屬物、從物）上面有刮痕。插座線路
    （主體建築之部份）被拆除。內部裝潢及廚具（主體建築
    之附屬物、從物）被拆除。浴室管線（主體建築之部份）
    遭灌水泥。地下室衛浴管線（主體建築之部份）遭灌水泥
    。電器箱破壞（主體建築之附屬物、從物）。鐵捲門破
    壞（主體建築之附屬物、從物）被拆除。系統櫃被破壞。
    二樓主臥室天花板（主體建築之附屬物、從物）及管線（
    主體建築之部份）被破壞。三樓管線（主體建築之部份）
    被破壞。大門及馬桶拆除搬離部份。地磚破壞，其損害
    金額計為0000000 元等情，業據其提出房屋毀損修復估價表
    及各項損害修復之估價單等影本各1份附卷為證，尚非無憑
    。核被告所為上開毀棄損壞建築物及侵占之不法行為，其本
    質上均屬侵權行為，是原告依侵權行為之法律關係請求被告
    賠償損害，即屬有據。而觀諸本院96年度民執春字第37334
    號遷讓房屋執行卷附96年8月10日執行筆錄所載現場房卷損
    害內容，暨參酌原告提出前揭卷附系爭房屋現場破壞照片、
    房屋毀損修復估價表及各項損害修復之估價單等內容，可知
    被告不僅將房屋大門、馬桶拆除搬離，更將該屋電線、電器
    箱、水管、玻璃、插座線路、內部裝潢及廚具、浴室管線、
    鐵捲門、系統櫃、天花板及地磚等均加以破壞，足見被告損
    壞系爭房屋幾已達不堪使用之程度，再參諸上開刑案亦以侵
    占罪及毀棄損壞建築物罪相繩，且於論罪欄亦認定以「按房
    屋內之水電管線之線路，為房屋之重要成分，如加以損壞，
    無異損壞房屋，核被告二人所為，係犯刑法第三百三十五條
    第一項之侵占罪，及同法第三百五十三條第一項之毀壞建築
    物罪」等語明確，則原告主張卷附廠商報價修復估價單中之
    廠商係就現場之損害情形與其本身預計施作之內容，相互具
    關聯性者，一併混合估價，應屬合理。又被告抗辯系爭房屋
    及其基地，係被告丙○○以其胞姊林淑芬之名義，於92年1
    月15日，分別向本院94年度執字第8227號給付票款強制執行
    事件之債務人祥開建設股份有限公司及陳開南訂約購買乙節
    ，有其提出房屋及土地買賣契約書影本各一件為證，且為原
    告所不爭，堪信屬實，則系爭房屋顯為多年之舊屋，其主體
    建築之附屬物、從物等暨遭破壞，而以新品修復，自應予以
    折舊，始為合理。然上開各項損害之物之使用年限各有不同
    ，且被告購買系爭房屋後，尚有將系爭房屋整建裝修，其新
    舊程度亦不相同，是原告雖已證明其受有前揭損害，然欲證
    明其確切之損害數額，明顯有重大困難，本院依前揭民事訴
    訟法第222條第2項規定，審酌卷附原告所提書狀、民事執行
    筆錄記載之現場損害情形、刑事判決書認定之損害事實、原
    告所提卷附之現場損害照片及估價單等相關證物，及其他一
    切情況，定其損失數額為66萬元。是原告主張此部分損害金
    額達0000000元，顯屬過高，應定其損失數額為66萬元，其
    於此範圍內之請求，即屬有據，其逾此數額之請求，即屬無
    據。
乙、被告己○○及乙○○○部分：
一、原告雖主張被告己○○與乙○○○二人同為實際管理及占有
    、使用系爭房屋之人，前亦承認有幫忙被告丙○○搬運物品
    ，且系爭房屋係遭受大規模破壞之情形以觀，應當無法由被
    告丙○○，以一己之力單獨完成，故可推知尚有其他共犯存
    在，被告己○○與乙○○○，在案發當時係與被告丙○○同
    住一處，休憩與共，關係密切，應難脫嫌疑，則被告己○○
    與乙○○○二人應與被告丙○○負共同侵權行為之損害賠償
    及返還不當得利之義務云云，然此為被告所否認，並以前揭
    情詞置辯。
二、按當事人主張有利於己之事實者，就其事實有舉證之責任，
    民事訴訟法第二百七十七條定有明文。經查被告己○○主張
    其自92年8月1日起，即任職於台灣中小企業銀行台中分行至
    今，係一職業婦女，每日早出晚歸，有其提出該行服務證明
    書影本1件為證，堪信屬實。次查被告乙○○○主張其已年
    逾六旬，且體弱多病，根本無法從事拆除等粗重工作乙節，
    亦有其提出戶籍謄本附卷可稽，亦堪信屬實。是原告主張其
    2人有與被告林陽共同為上開毀棄損壞建築物及侵占之不法
    行為，既為被告2人所否認，原告就此即應舉證以實其說。
    然查原告徒以被告己○○及乙○○○二人曾居住系爭房屋，
    即推定有共同侵權行為，似嫌武斷。且原告前曾以被告2人
    有與被告林陽共同為上開毀棄損壞建築物及侵占之不法行為
    ，向臺灣臺中地方法院檢察署提出告訴，經檢察官詳為偵查
    後，就被告2人被告部分，以其2人罪嫌均有不足為由，為不
    起訴處分確定，此有該不起訴處分書附於臺灣臺中地方法院
    檢察署97年度偵字第2809號偵查卷可稽，則被告2人抗辯其2
    人並無與被告林陽共同為上開毀棄損壞建築物及侵占之不法
    行為，即堪採信為真實。此外，原告就被告己○○及乙○○○二人，究竟有何共同侵權行為之事實，復未再舉證以實其
    說，其空言主張，自無可採。則原告猶執前詞主張被告2人
    應與被告林陽共同負侵權行為之損害賠償及返還不當得利之
    義務云云，即與法文之構成要件未符，是原告猶憑以為此部
    分之請求，洵屬無據。
丙、綜上所述，原告得以請求被告丙○○賠償因本件不法行為所
    受之損害，其金額計為66萬元。從而，本件原告請求被告3
    人應連帶給付原告0000000元，及自起訴狀繕本送達翌日即
    97年2月23日起至清償日止，按年息5%計算之利息，於被告
    丙○○應給付原告66萬元，及自97年2月23日起至清償日止
    ，按年息5%計算之利息之範圍內，洵屬正當，應予准許，其
    逾此範圍之請求，則非有據，應予駁回，爰為判決如主文第
    1、2項所示。
伍、本件為判決之基礎已臻明確，兩造其餘之陳述及所提其他證
    據，經本院斟酌後，認為均於判決之結果無影響，亦與本案
    之爭點無涉，爰不予逐一論述，併此敘明。又兩造陳明願供
    擔保，聲請宣告假執行或免為假執行，經核原告勝訴部分，
    合於法律規定，爰分別酌定相當之擔保金額宣告之；原告其
    餘假執行之聲請，因訴之駁回而失所依據，不予准許。
陸、訴訟費用負擔之依據：民事訴訟法第79條。
中    華    民    國    97    年    11    月    11    日
                  民事第四庭    法  官  呂明坤
正本係照原本作成。
如對本判決上訴，須於判決送達後20日內向本院提出上訴狀。
中    華    民    國    97    年    11    月    11    日
                                書記官


司法院資訊處製作；財團法人民間司法改革基金會備份。
